臺灣高等法院刑事判決　　　　　　　　　　　　　九十一年度上更(一)字第八二號
　　上　訴　人
　　即　被　告　丁○○
　　指定辯護人　本院甲○
右上訴人因毒品危害防制條例案件，不服臺灣桃園地方法院八十八年度訴字第一０七
０號，中華民國九十年三月十六日第一審判決（起訴案號：臺灣桃園地方法院檢察署
八十八年度偵字第一二七八號、八十八年度偵緝字第二九二號），提起上訴，經判決
後，由最高法院發回更審，本院判決如左：
    主  文
原判決撤銷。
丁○○販賣第一級毒品，處無期徒刑，褫奪公權終身。扣案之海洛因二包（驗後計淨
重二、四九公克）沒收銷燬、新台幣肆仟元、0000000000號行動電話壹支
均沒收。又販賣第二級毒品，處有期徒刑捌年。扣案之安非他命三包（計淨重四四、
二九九五公克）沒收銷燬、0000000000號行動電話壹支均沒收。應執行無
期徒刑，褫奪公權終身。扣案海洛因二包（驗後計淨重二、四九公克）、安非他命三
包（計淨重四四、二九九五公克）均沒收銷燬、新台幣肆仟元、000000000
0號行動電話壹支均沒收。
    事  實
一、丁○○前曾犯肅清煙毒條例案件，經本院八十三年上訴字第一三一七號判處徒刑
    三年六月確定；另因犯煙毒等案件，經臺灣桃園地方法院以八十四年度訴字一二
    一○號，判決應執行有期徒刑三年六月確定，於八十五年六月七日接續執行，執
    行完畢日期為九十年九月二十三日，嗣於八十七年四月四日假釋出獄，詎不知悔
    改，於假釋期間內意圖營利，並分別基於販賣第一級毒品海洛因、第二級毒品安
    非他命之犯意，以不詳價格先後眅入海洛因、安非他命而持有，待機販賣，於八
    十七年七月三十一日三時三十分許，為警在台北市○○路○段二一巷一二號貴族
    賓館六○八室內查獲，並當場扣得安非他命二包（毛重二八、二四○公克、淨重
    二六、七九九五公克）、海洛因一包（毛重一、三七公克、淨重○、九一公克）
    與其所有之身分證一張、皮夾一只、手錶一支、現金三萬四千二百元、支票四張
    、注射針筒一支，及供販賣毒品用之分裝袋十四個、摩托羅拉行動電話一支等物
    ，丁○○則乘隙逃逸。嗣基於續前揭販賣毒品之犯意，先於八十八年一月十七日
    晚間六時許，以其所有之0000000000號行動電話為聯絡工具，與賴宏
    睿相約於台北市○○路（起訴書誤載為士林路）、民族東路口，而於當日晚間九
    時許，在上處將安非他命一小包（驗前毛重一公克，驗前淨重零點八公克）以新
    台幣（下同）五千元代價售予賴宏睿（賴宏睿涉嫌施用毒品部分由檢察官另行偵
    查起訴）；惟賴宏睿無錢付款，乃與丁○○約定於翌日還款。八十八年一月十八
    日下午一時許，丁○○又續前販賣第一級毒品海洛因之犯意，於丙○○撥打上開
    行動電話向其求售海洛因時，在電話中允將海洛因一小包以五千元價格售予丙○○，並指示劉女至桃園縣龜山鄉○○○路旁不詳加油站前等候，丁○○隨即於當
    日下午四時二十分許，至上址以機車搭載丙○○轉至桃園林口長庚醫院附近，將
    海洛因一小包（驗前毛重零點柒公克，驗後淨重零點肆肆公克）交予丙○○（丙○○涉嫌施用毒品部分由檢察官另行偵查起訴）；惟丙○○因在等候時花用所攜
    購毒款項中之一千元，故雙方以四千元成交。旋於當日下午四時三十分許，為監
    控警員分頭尾隨丙○○、丁○○，而在桃園縣龜山鄉○○○路長庚醫院停車場旁
    查獲丙○○，並自劉女身上起出上開甫交易得來之海洛因一包、針筒二支；及在
    桃園縣龜山鄉○○○路八十號前逮獲丁○○，並自鄭某身上起出海洛因一包（驗
    前毛重一點九一公克《原審誤繕為一、五公克》，驗後淨重一點五八公克）、針
    筒五支、生理食鹽水六罐、及販賣毒品連絡用之0000000000號摩托羅
    拉行動電話一支及上開販賣毒品所得四千元。再循線至丁○○寄居友人乙○○之
    桃園縣龜山鄉○○○路六二０巷八十弄九十三號七、八樓（原審誤繕為八號）住
    處查獲乙○○、許時榮、邱春福及邱宏全，並在丁○○所借住之上址八樓扣得安
    非他命一大包（毛重十八點六公克，淨重十七、五公克）、內裝安非他命之塑膠
    罐一個（驗前毛重一公克，驗後淨重零點五公克）、吸食器二組、玻璃球吸管二
    個、殘餘安非他命之夾鍊袋二個（均量微無法秤重）、電子磅秤一台等物（乙○○、許時榮、邱春福、邱宏全均由檢察官另行偵查起訴）。而搜索中之當日晚間
    八時許，適逢賴宏睿前往丁○○文化三路上址住所還款，乃為警一併查獲，當場
    並自賴宏睿友人簡永隆所攜帶之皮包內，扣得賴宏睿寄放購自丁○○之上開安非
    他命一小包、分裝袋八個、裝安非他命用保濟丸空瓶一個、吸食器二個等物。
二、案經台北市政府警察局士林分局報請台灣士林地方法院檢察署檢察官呈請台灣高
    等法院檢察署檢察長核轉，及台北市政府警察局大同分局報請台灣桃園地方法院
    檢察署檢察官偵查起訴。
    理  由
一、訊據上訴人即被告丁○○不諱言右揭於八十八年一月十八日下午四時三十分許，
    桃園縣龜山鄉○○○路八十號為警查獲，並自渠身上起出海洛因一包、針筒五支
    、生理食鹽水六罐、及0000000000號摩托羅拉行動電話一支及現金四
    千元等之事實，惟矢口否認有何販賣毒品海洛因及安非他命犯行。辯稱：警方於
    八十七年七月三十一日三時三十分許，在台北市○○路○段二一巷一二號貴族賓
    館六○八室內查扣之安非他命二包、海洛因一包與分裝袋十四個、摩托羅拉行動
    電話一支及身分證等物，及於八十八年一月十八日在渠向友人乙○○借住處查扣
    之安非他命一大包、內裝安非他命之塑膠罐一個及電子磅秤一台等物，除身分證
    及行動電話外，均非伊所有；至八十八年一月十八日交給丙○○之海洛因，是丙○○拜託渠向他人購買，渠向綽號「吉心」之人買來交給她，並無從中獲利；也
    沒有賣安非他命給賴宏睿，賴宏睿當天是來還錢，還賭債，伊有叫賴宏睿替伊賣
    手機，賭債和賣手機的錢共一萬元云云。經查：
  (一)被告於八十七年七月三十一日三時三十分許，持有安非他命二包（毛重二六、八
    二四○公克、淨重二六、七九九五公克）、海洛因一包（毛重一、三七公克、淨
    重○、九一公克）與分裝袋十四個、摩托羅拉行動電話一支等物，為警在台北市
    ○○路○段二一巷一二號貴族賓館六○八室櫃檯上查查獲，及於八十八年一月十
    八日在其居處扣得安非他命一大包（毛重十八點六公克，淨重十七、五公克）、
    內裝安非他命之塑膠罐一個（毛重一公克，淨重零點五公克）及電子磅秤一台等
    物之事實，有上開證物扣案足憑，而上開在貴族賓館六○八室查獲之毒品等物係
    被告所有，且有被告留於該房內之被告身份證、及皮夾一個、支票四張、現金三
    萬四千二百元（見同上卷第六十七頁至第七十頁），被告於臨檢時已逃逸等情，
    已據證人即曹昌華、乙○○於警訊、偵查中，分別供證甚詳（見七二七九號偵查
    影印卷偵訊、訊問筆錄【因係影印，頁碼不連續】）。該六○八號房間係曹昌華
    租用，並自其身上取出非他命二包，且其有施用安非他命等情，固為曹昌華所是
    認。曹昌華自警訊至偵查中均稱：伊承租貴族賓館六０二室，沒有叫乙○○、丁○○來，是乙○○先上來找伊，丁○○何時來伊不清楚，因為伊在睡覺，乙○○
    來只說坐一下就走，警察查到的東西伊不知道是誰的，伊身上的安非他命是向一
    位姓陳的朋友買的，伊進去賓館十分鐘後乙○○打電話找伊，說他在巷口轉角看
    到伊進賓館，他要找五０二的人，要上去六０八等，伊說好，伊七點多從賓館的
    電話打行動電話給丁○○，八點多丁○○回來，丁○○、乙○○稍後開始談他們
    的債務糾紛，當時房間完全沒有安非他命，只有伊口袋裡藏有兩小包，伊約十一
    、十二點去睡，當時他們二人還在談等語（台灣士林地方法院檢察署八十七年度
    偵字第七二二九號卷第七頁、第八頁、八十七年八月一日、八月十四日偵訊筆錄
    ），核與證人乙○○在警訊中陳稱：伊到貴族賓館找丁○○，因丁○○不在才先
    到六０八號室找曹昌華等語（前揭偵查卷第十四頁），及在原審審理時證稱：伊
    去賓館是因為丁○○之前向伊借一萬元，伊要向他要錢，伊打電話時丁○○不在
    ，只有阿華（即曹昌華）在，叫伊在那邊等等語（見原審卷第七二頁、第一一二
    頁），及被告所辯：伊去貴族賓館是要找朋友乙○○還伊錢等語（原審卷第一０
    一頁），大致相符。而其間曹昌華雖一度在警訊中稱：伊原本要向丁○○綽號神
    經拿安非他命，因為神經有在賣安非他命等語（前揭偵查卷第十二頁），惟此不
    獨為被告所堅決否認，曹昌華身上所有之安非他命係向陳姓友人購買，已如上述
    ，且曹昌華經採尿液檢驗結果，僅有安非他命反應，有檢驗報告附卷足憑，而被
    告和乙○○在伊所租之六○八室內商討債務時，既在一旁睡覺，衡之是時身懷款
    項者係被告與乙○○，此有移送書可參，何能向被告買安非他命，況曹昌華雖述
    稱伊知道丁○○有賣安非他命云云，不僅未敘明由何得知，有傳聞之虞，且乏具
    體時地可供稽考，足證當日曹昌華所稱伊要買安非他命云云，自非可採信。惟被
    告於離開上開六○八號室時，猶留下其所有身份證、及皮夾一個、手錶一只、支
    票四張、現金三萬四千二百元等物（見同上卷第六十七頁至第七十頁），足見被
    告隨身攜帶上開物品，自外進入後，取下暫時置放於六○八室內，嗣突遇臨檢倉
    惶逃離現場，而未及將所帶之上開伺機販賣之毒品等物取走，而遺留在現場，應
    係實情，苟被告僅備自己施用毒品，自隨身無攜帶如此多量之毒品，徒增風險之
    理，益徵其攜帶毒品伺機販賣之情至為明灼。被告所辯除身分證及行動電話外，
    均非伊所有云云，係屬諉卸之詞，至曹昌華、乙○○稍後分別推稱不知為何人所
    有，顯係迴護之詞，均不足採。
  (二)八十八年一月十八日在被告居處扣得安非他命一大包（毛重十八、六公克，淨重
    十七、五公克）、及電子磅秤一台等物之事實，有上開證物扣案足憑，被告向乙○○借住上址八樓，為被告所是認；當日查扣物中，安非他命是在上址天花板牆
    壁縫內，電子秤在樓梯間夾層內查獲等情，有搜索扣押證明筆錄附卷（見一二七
    八號偵查卷第十二頁）足憑；而吸食器、玻璃吸管及分裝夾鍊袋是邱時榮所有、
    塑膠罐是乙○○所有，分別據邱時榮、乙○○於警訊時供承在卷（見同上卷第十
    九頁反面、第二十二頁），被告有施用安非他命且曾提供與邱宏全施用，上開扣
    案之安非他命及電子秤係被告所有等情，亦據證人邱宏全於警訊時供述在卷（見
    同上卷第二十四頁反面、第二十五頁），且被告尿液經檢驗結果，安非他命及嗎
    啡均呈陽性反應，亦有台北市立療養院煙毒尿液檢驗報告書附卷（見同上卷第一
    四七頁）可證。復徵之被告於販賣海洛因予丙○○被查獲後，除在其身上查獲海
    洛因一包（毛重一、九一公克、淨重一、五八公克）外，隨至被告上址查獲上開
    安非他命及電子秤以觀，可見該毒品及電子秤確係被告所有，至為明灼，所辯非
    伊所有，非可採信。
  (三)被告於八十八年一月十八日販賣海洛因予丙○○之事實，業據證人丙○○在警訊
    中陳稱：伊在今天（八十八年一月十八日）約十三時許打0000000000
    號行動電話，「神經」接聽後，伊問他「有沒有貨（海洛因）」？他說有，並說
    要五千或一萬，伊說要五千，接著「神經」要伊到復興一路旁的加油站等候交易
    ，伊通完電話後就夥同不知情之童正國駕駛ＮＡ－八七六五號自小客車至指定地
    點加油站前等候神經，再等到約下午四點二十分時，丁○○突然騎乘機車出現在
    伊身旁並要伊上坐，接著伊坐在後座，他載伊沿著復興一路直至長庚醫院旁，在
    機車上伊拿四千元給他後，他就拿一包海洛因給伊，但交易後就被警方查獲；伊
    是帶五千元過去的，但在等候約有三個小時之中，花掉汽油錢及零食，致只剩四
    千元；伊共向丁○○買過三次，都是在林口長庚醫院附近，每次都買五千元，第
    一次是在八十七年十二月底，第二次約在一月十四日凌晨左右，第三次就被警察
    查獲等語（見八十八年度偵字第一二七八號偵查卷第三十頁、第三十頁背面），
    在偵查中亦結證稱：（伊向丁○○買海洛因）第一次在八十七年十二月底在蘆洲
    市○○街丁○○住處買了五千元海洛因一小包，在八十八年一月初在林口鄉○○○○道邊加油站附近又向他買了五千元一小包海洛因，第三次也是在上述地點在
    八十八年一月十八日在林口交流道附近還沒交易成功就被警察查獲；伊是聽朋友
    說（丁○○在賣海洛因），前二次都是他打電話問伊要不要買，第三次是伊打電
    話給他要買海洛因（見前揭卷第九十三頁背面、第九十四頁），及於本院調查時
    結證略以：伊買過一次也是在長庚醫院那裏，第二次就被查到，他騎機車載我離
    開童正國的車子，在路邊交給伊海洛因後，伊即離開了，嗣經提示警訊筆錄供其
    閱後，承認警訊所供屬實，警察並無刑求等語；經核證人所述，就其第三次與被
    告交易後隨即為警查獲之部分，與證人即查獲警員陳紀淵於原審訊問時到庭證稱
    ：伊等經線報到長庚醫院埋伏，看他們交易（即被告和丙○○）後往兩邊走，所
    以分兩邊去抓，伊等監視他們的距離約二十公尺，有看到他們在交易金錢和毒品
    等語相符（原審卷第一三二頁）。再本件警員跟監丙○○與被告交易後，隨即分
    頭予以逮捕，而自丙○○與被告身上查扣疑似海洛因之粉末各一小包計二小包經
    送驗結果，均係第一級毒品海洛因，亦有法務部調查局鑑定通知書二份在卷可稽
    （丙○○持有之海洛因部分附於原審卷第一六五頁、丁○○持有之海洛因部分附
    於八十八年度偵字第一二七八號卷第一一八頁），此外復有自被告身上查扣之販
    買所得四千元、0000000000號行動電話一支可資佐證。證人丙○○於
    本院調查時供稱係以四千八百元向被告買海洛因，並非四千元云云，然其始稱六
    千元，經被告否認六千元後，改稱應該是四千八百元，因二百元買零食，然其於
    查獲時供稱：原帶五千元，等候中花掉汽油錢、零食，只剩四千元，應以當時記
    憶較清新之供述為可採；當時既約定買五千元，嗣僅有四千元可支付，被告亦同
    意販賣，亦足徵販賣毒品，風險雖高，但獲利甚豐，是被告於決定從事販賣毒品
    時，即有意圖營利之犯意至為明灼。又查被告於本院前審供稱未與丙○○約見面
    ，當日是於四點多出去買東西碰到才跟他講話云云（見前審卷第一一八頁）亦與
    丙○○迭次所供伊以行動電話與被告約後，始前往會面之情不符，復與被告於本
    院調查時改稱係丙○○電話告訴稱身體不舒服，問伊何處可買（海洛因）等語，
    亦前後矛盾，是丙○○確因需用海洛而欲向被告購買，始以電話約定見面取貨付
    款，且已取得該毒品之情至明，綜上所述，被告空言否認八十七年一月十八日販
    賣海洛因予丙○○，自無足採，其販賣第一級毒品海洛因之犯行已堪認定。
  (四)販賣安非他命予賴宏睿之事實，亦據證人賴宏睿於警訊中證稱被查獲當天係前往
    被告住處還錢及還手機，且供述：我於本月（即八十八年一月）十七日下午十八
    時左右打綽號「神經」之被告丁○○之行動電話0000000000，要向其
    購買安非他命，丁○○便向我說要晚一點。大約晚上九點至十點中間，我們便在
    臺北市○○路、民族東路口附近交易完成，有向其購買乙包安非他命（就是今天
    為警查獲那包），價錢為新台幣五千元整（見前揭偵查卷第十四頁）。核與證人
    簡永隆於原審訊問時供稱：裝安非他命的包包是賴宏睿叫我幫忙拿的等語（見原
    審卷第一五四頁）相符，且亦證稱賴宏睿警訊時並無被刑求等語（見原審卷第一
    五五頁），是賴宏睿警訊時之供證，應係自由意識下所為，其證述各情，自堪信
    為真實，此外復有自當天簡永隆所持之黑色皮包內所查獲之安非他命一小包扣案
    可稽（見前揭偵查卷第十一頁）﹔又證人賴宏睿於檢察官偵訊時雖供稱當天被告
    欲拿五千元給伊，伊稱不用（見前揭偵查卷第一一三頁背面）。然證人簡永隆供
    稱當天伊與賴宏睿二人一到被告住所就被抓了（見原審卷第一五五頁），則當天
    賴宏睿與被告二人並無交談或交付財物之機會﹔另證人賴宏睿於偵查中雖翻供稱
    ：毒品是案發前二天，向不知名朋友以三千元買了一點二公克安非他命云云（見
    前揭偵查卷第一一四頁），於原審審理時卻改稱：安非他命是向板橋陸諭明買的
    ，警察查到當天伊是去找被告還先前向丁○○買行動電話的錢，是前一天買的，
    買的時候伊給被告五千，當天要去還剩下的五千元云云（見原審卷第一五七頁）
    ，核與被告所供是查獲前一個多月買的，已相矛盾；且與被告於原審稱：當天他
    們是要來還伊賭債一萬元，及於本院前審又改稱他當天是要拿賣手機的錢一萬元
    給伊等語，復與證人賴宏睿於檢察官偵訊時卻供稱當天被告欲拿五千元給伊，伊
    稱不用等語不符；按被告果係賣手機給賴宏睿，則豈有再給證人賴宏睿五千元之
    理。且被告辯稱係因伊之前有託賴宏睿賣手機，賴宏睿當天是要拿賣手機的錢給
    伊，然證諸賴宏睿之供詞伊當天係拿手機去還被告﹔則賴宏睿既係拿手機還被告
    ，焉有再給賣手機之代價之理。而被告或稱賴宏睿當天係來還賭債，待原審訊問
    伊有無買賣行動電話時又稱係賣手機和賭債等共一萬元，供詞不一，前後矛盾。
    綜上所述，被告所辯賴宏睿是還伊賭債和手機的錢云云，並不足採，其販賣安非
    他命予賴宏睿之犯行，亦堪認定。
  (五)按販賣毒品罪，並不以販入之後，復行賣出為構成要件，苟以營利為目的，將毒
    品販入或將之賣出，有一於此，其犯罪即經完成。至其販賣是否確有得利，並非
    必要，最高法院台覆字第六四號判決參照。本件被告否認販賣毒品各情，不足採
    信已如上述，且被告確有施用安非他命及海洛因等情，亦有前揭尿液檢驗報告附
    卷可按，被告並無正當職業，施用毒品花費不貲，為常人所知，苟無收入何能支
    付巨額之購買毒品費用，且被告於被查獲販賣予賴宏睿安非他命僅淨重○、八公
    克，即需款五千元，賣予丙○○海洛因淨重○、四公克，得款四千元，則其在貴
    族賓館六○八室被查獲安非他命二包（淨重二六、七九九五公克），海洛因一包
    （淨重○、八公克），且有分裝袋十四個；又於販賣丙○○海洛因後，隨即在其
    身上查海洛因一包（淨重一、五八公克），嗣於其居處查扣安非他命一包（淨重
    十七、五公克），及電子秤等物，從其二次被查獲毒品，數量不少，且有分裝帶
    及電子秤，足證其並非僅供己用，而持有上開毒品等物，顯係意圖營利先後販入
    第一級、第二級毒品予以持有，隨時伺機販賣之用，並非僅為自己施用而單純持
    有之。
  (六)又查所謂事實同一，乃指刑罰權所以發生之原因事實，係屬同一者而言；因之同
    一犯罪事實，僅行為之程度不同或實施該行為之過程先後有別，諸如犯罪之完成
    於通常情形下，須經過各種不同階段，而各階段之犯罪行為，又均為法律規定應
    予評價處罰者，即令法律上之規範評價輕重容有不同，於訴訟法上，仍不失其為
    同一性之犯罪事實，其一部事實經起訴者，依審判不可分之原則，其起訴之效力
    自應及於全部，悉屬應予審判之範圍。而販賣毒品前均有持有行為，販賣行為與
    持有行為，乃實質上一罪關係，販賣行為吸收販賣前之持有行為，持有（一部）
    行為既已起訴，效力自及於販賣（全部）行為。最高法院八十七年度台上字第四
    四六一號判決參照。
二、核被告丁○○分別意圖營利販賣海洛因、安非他命，而先後販入並持有，並販賣
    海洛因予丙○○一次之所為，係犯毒品危害防制條例第四條第一項之販賣第一級
    毒品罪。其販賣安非他命予賴宏睿之所為，則係犯同條例第四條第二項之販賣第
    二級毒品罪。被告販賣前後持有海洛因及安非他命之低度行為分別為販賣之高度
    行為所吸收，均不另論罪。公訴人已敘及被告販賣海洛因予丙○○之事實，又認
    被告此部分所犯者，係同條例第四條第二項之販賣第二級毒品罪，顯有違誤，應
    予變更。又以被告於貴族賓館六○八室被查獲持有海洛因、安非他命之犯行，係
    意圖販賣而持有云云，惟其持有上開毒品，與嗣後進而販賣毒品之犯行，係基於
    同一販賣之意而販入後，行為之程度不同或實施該行為之過程先後有別而己，且
    各階段之犯罪行為，又均為法律規定應予評價處罰者，於訴訟法上，仍不失其為
    同一性之犯罪事實，其一部事實經起訴者，依審判不可分之原則，其起訴之效力
    自應及於全部，悉屬應予審判之範圍。販賣行為與持有行為，乃實質上一罪關係
    ，被告上開持有第一級、第二級毒品行為，既分別與販賣第一級、第二級毒品罪
    係實質一罪，公訴人認此行為係意圖販賣而持有，容有未洽，起訴法條應予變更
    ，先予敘明。被告所犯上開二罪間方法互異，行為有別，係分別起意，應予分論
    併罰。
三、原審以被告犯罪事證明確，予以論科，固非無見，惟(一)未予詳究，竟輕信被告所
    辯，就上開於貴族賓館查獲被告持有毒品之行為，非為販賣，即有未合。(二)就於
    被告居處查扣之安非他命及電子秤認係被告與乙○○等人涉犯施用第一級、第二
    級毒品及另涉嫌販賣第二級毒品之犯行，未予論述，遽認與本件無關，亦有已受
    請求事項，未予判決之違背法令。(三)查獲之毒品未依毒品危害防制條例第十八條
    第一項規定予諭知沒收銷燬，即有未洽。(四)販賣毒品者，其供犯罪所用之物，均
    沒收之，為毒品危害防制條例第十九條第一項所明定，係刑法第三十八條第一項
    第二款、第三項規定之特別規定，採義務沒收主義，應優先適用，扣案之行動電
    話係供被告犯賣毒品聯絡之用，竟依刑法第三十八條第一項、第二款沒收，有適
    用法則不當之違法。本件被告上訴仍指前詞否認犯罪，指摘原判決不當，雖無理
    由，然原判決既有上開可議之處，而無可維持，自應由本院予以撤銷改判，爰審
    酌被告販賣毒品海洛因、安非他命增長毒風，惟販賣毒品次數、數量不多，所得
    金額僅四千元，及犯後態度尚佳等一切情狀，分別量處無期徒刑及有期徒刑捌年
    ，並合併定其應執行之刑；所宣告之無期徒刑，另依刑法第三十七條第一項規定
    宣告褫奪公權終身。
四、扣案之海洛因二包分別淨重○、九一公克及一、五八公克，安非他命二包淨重二
    六、七九九五公克與一包淨重十七、五公克，計三包淨重四四、二九九五公克，
    係查獲之毒品，均應依毒品危害防制條例第十八條第一項沒收銷燬之；扣案之販
    賣海洛因所得四千元，扣案0000000000號摩托羅拉行動電話、電子秤
    一支係供犯罪所用之物，均依毒品危害防制條例第十九第第一項規定沒收；販賣
    安非他命予賴宏睿部分既尚未取款，無所得可言，無從沒收，併予敘明。至證人
    丙○○身上起獲之海洛因一小包、針筒二支，及證人賴宏睿身上查扣之安非他命
    一小包、吸食器等物，分係另案丙○○、賴宏睿涉嫌施用毒品所扣押之物，被告
    身上起出之針筒五支、生理食鹽水六罐、係被告施用毒品所用之物，與本件無關
    ，均不予沒收。
五、公訴意旨另以：被告丁○○意圖營利，並基於販賣第一、二級毒品海洛因及安非
    他命之概括犯意，而於八十七年十二月底某日、八十八年一月十四日，連續在桃
    園林口長庚醫院附近，分別以五千元價格，將不詳海洛因販賣與丙○○。因認被
    告此部分所為，亦涉有販賣第一級毒品罪嫌。惟查，證人丙○○所述向被告購買
    海洛因經過，除最後一次遭警查獲外，其餘部分均乏積極證據可供佐證，此如前
    述，尚難逕以證人片面指述，而入被告於罪。惟公訴人認被告此部分與前揭販賣
    海洛因部分犯行有吸收關係，爰不另為無罪之諭知。
據上論斷，應依刑事訴訟法第三百九十九條第一項前段、第三百六十四條、第二百九
十九條第一項前段、第三百條，毒品危害防制條例第四條第一項、第二項、第十八條
第一項、第十九條第一項，刑法第十一條、第三十七條第一項、第五十一條第四款，
判決如主文。
本案經檢察官陳維練到庭執行職務。
中      華      民      國    九十一    年      四      月     十一     日
                              台灣高等法院刑事第一庭
                                  審判長法  官  李  相  助
                                        法  官  黃  聰  明
                                        法  官  魏  新  國
右正本證明與原本無異。
如不服本判決應於收受送達後十日內向本院提出上訴書狀，其未敘述上訴之理由者並
得於提起上訴後十日內向本院補提理由書（均須按他造當事人之人數附繕本）。
依職權上訴。
                                        書記官  賴  淑  真
中      華      民      國    九十一    年      四      月     十二     日
附錄：本判決論罪科刑法條全文
毒品危害防制條例第四條
製造、運輸、販賣第一級毒品者，處死刑或無期徒刑；處無期徒刑者，得
併科新台幣一千萬元以下罰金。
製造、運輸、販賣第二級毒品者，處無期徒刑或七年以上有期徒刑，得併
科新台幣七百萬元以下罰金。
製造、運輸、販賣第三級毒品者，處五年以上有期徒刑，得併科新台幣五
百萬元以下罰金。
製造、運輸、販賣專供製造或施用毒品之器具者，處一年以上七年以下有
期徒刑，得併科新台幣一百萬元以下罰金。
前四項之未遂犯罰之。
